臺灣板橋地方法院刑事判決　　　　　　　 99年度訴字第702號
公　訴　人　臺灣板橋地方法院檢察署檢察官
被　　　告　張義郎
選任辯護人　陳友炘律師（財團法人法律扶助基金會）
被　　　告　黃炳元
選任辯護人　徐國勇律師
　　　　　　黃育勳律師
被　　　告　詹郁妮
選任辯護人　謝杏奇律師（財團法人法律扶助基金會）
上列被告等因違反毒品危害防制條例等案件，經檢察官提起公訴
（98年度偵字第25535 、28183 、28942 、34293 號、99年度偵
字第3009號），本院判決如下：
    主  文
張義郎幫助持有第一級毒品純質淨重十公克以上，累犯，處有期
徒刑壹年捌月；又明知為禁藥，而牙保，累犯，處有期徒刑壹年
陸月。應執行有期徒刑貳年陸月。
黃炳元販賣第二級毒品，處有期徒刑柒年陸月，扣案如附表一編
號1 、2 及附表二編號1 所示之毒品，均沒收銷燬之，扣案如附
表三編號2 所示之行動電話壹支（內含SIM 卡門號000000
0000號壹張），沒收，未扣案之販賣毒品所得新臺幣貳仟元
，沒收之，如全部或一部不能沒收時，以其財產抵償之。其餘被
訴販賣第一級毒品部分，無罪。
詹郁妮無罪。
    事  實
一、張義郎（綽號「阿諾」）前於民國83年及86年間因二次違反
    麻醉藥品管理條例案件，經臺灣屏東地方法院（下稱屏東地
    院）分別以84年訴字第7 號刑事判決處有期徒刑7 年6 月確
    定，及以86年易字第710 號刑事判決處有期徒刑8 月確定，
    並於90年4 月17日因縮短刑期假釋出監，假釋期間付保護管
    束，然其於保護管束期間內（即93年間）因施用毒品案件，
    經撤銷前述假釋，嗣入監執行前開殘刑，並於97年8 月22日
    因縮短刑期期滿執行完畢出監（於本案構成累犯）。詎其仍
    不知悔改，與其表弟夏永松（由本院另行審結）均明知海洛
    因係毒品危害防制條例第2 條第2 項第1 款所規定之第一級
    毒品，不得持有，其竟基於幫助持有第一級毒品海洛因純質
    淨重10公克以上之犯意，於98年9 月12日，黃炳元及詹郁妮
    （其冒用王秀雲名義應訊，另涉犯偽造文書案件，由本院另
    案審理）欲合資購買1 兩之海洛因，詹郁妮得悉夏永松之表
    哥即張義郎認識藥頭，可代為尋覓藥頭購得海洛因，遂由夏
    永松、詹郁妮與張義郎接洽後，於同年月14日，先由黃炳元
    租得小客車後搭載不知情之女友李宛諭及友人張安秀（李宛
    諭及張安秀涉犯販賣毒品罪嫌部分，另經檢察官為不起訴處
    分確定）及詹郁妮、夏永松至屏東縣，經張義郎媒介許明仁
    （其涉犯販賣第一級毒品罪嫌部分，經張義郎供出而查獲，
    現由臺灣屏東地方法院檢察署檢察官偵查中）、許明宗（自
    稱「許明章」〈音譯〉）兄弟（起訴書略載為「該販毒集團
    年籍不詳成員」，茲予補充）於翌日即同年月15日上午某時
    許，至高雄縣大寮鄉（現改制為高雄市大寮區，下同）大發
    工業區某汽車旅館，由黃炳元與詹郁妮合資，詹郁妮出資 1
    萬元，其餘由黃炳元出資，且由詹郁妮試用海洛因，並由黃
    炳元與許明仁自行洽談達成買賣海洛因之合意，由黃炳元以
    新臺幣（下同）200,000 元向許明仁、許明宗購買附表編號
    1 、2 、4 所示之海洛因，黃炳元交付現金200,000 元予許
    明仁收執，而許明仁交付附表一編號1 至2 、4 所示之海洛
    因（其中附表一編號1 、4 部分合計純質淨重25.24 公克，
    附表一編號2 淨重0.15公克）予黃炳元持有，而黃炳元於事
    後再將前開購得之海洛因中如附表一編號4 所示之海洛因分
    予詹郁妮，詹郁妮交付1 萬元給黃炳元。
二、張義郎明知甲基安非他命係經中央衛生主管機關行政院衛生
    署公告列為禁藥管理，屬藥事法第22條第1 項第1 款所規範
    之禁藥及毒品危害防制條例第2 條第1 項第2 款所規定之第
    二級毒品，不得牙保，竟於98年9 月15日因黃炳元欲購買甲
    基安非他而請其幫忙聯繫藥頭，其遂基於牙保禁藥甲基安非
    他命之犯意，居間介紹洪百祿（其涉犯販賣第二級毒品罪嫌
    ，現由臺灣屏東地方法院檢察署檢察官偵查中）至屏東縣萬
    丹鄉○○路，由黃炳元與洪百祿達成買賣甲基安非他命之合
    意，由洪百祿以98,000元之價格，販賣附表二編號1 所示之
    甲基安非他命3包予黃炳元。
三、黃炳元明知甲基安非他命係毒品危害防制條例第2 條第2 項
    第2 款所規定之第二級毒品，不得持有及販賣，竟基於販賣
    第二級毒品之犯意，於附表五所示之時間，由黃建叡以其行
    動電話門號0000000000號傳送簡訊至黃炳元所使用之行動電
    話門號0000000000號聯繫，雙方達成以2,000 元價格販賣甲
    基安非他命之合意，並於同日晚上某時許，在臺北縣蘆洲市
    （現改制為新北市蘆洲區，下同）中山一路121 號附近，由
    黃炳元交付重量不詳之甲基安非他命1 包予黃建叡，黃建叡
    交付現金2,000 元予黃炳元，而完成該次買賣甲基安非他命
    之交易。
四、嗣經警於98年9 月15日晚上11時5 分許，在臺中縣后里鄉（
    現改制為臺中市后里區，下同）中山高速公路后里收費站北
    上車道第二收費車道當場查獲黃炳元、夏永松、詹郁妮、李
    宛諭、張秀安，並扣得附表一、二、三所示之物品，始循線
    查悉上情。
五、案經臺灣板橋地方法院檢察署檢察官指揮內政部警政署刑事
    警察局及臺北縣政府警察局（現改制為新北市政府警察局）
    三峽分局、屏東縣政府警察局潮州分局移送及報告同署檢察
    官偵查起訴。
    理  由
甲、有關證據能力部分：
一、關於證人即共同被告張義郎、夏永松、詹郁妮於警詢時所為
    之陳述之證據能力：因被告張義郎及其辯護人對於證人即共
    同被告夏永松、詹郁妮維於警詢時關於被告張義郎所涉犯行
    所為之陳述、被告詹郁妮及其辯護人對於證人即共同被告張
    義郎、夏永松於警詢時關於被告詹郁妮所涉犯行所為之陳述
    ，均認為屬於被告以外之人審判外之陳述，且未給予被告對
    質詰問權而無證據能力。然而：
(一)、按被告以外之人於檢察事務官、司法警察官或司法警察調查
    中所為之陳述，與審判中不符時，其先前之陳述具有較可信
    之特別情況，且為證明犯罪事實存否所必要者，得為證據。
    刑事訴訟法第第159 條之2 定有明文。又同法第159 條第 1
    項規定：「被告以外之人於審判外之言詞或書面陳述，除法
    律有規定者外，不得作為證據」；其立法本旨係以證人於審
    判外之言詞或書面陳述，屬於傳聞證據，此項證據，當事人
    無從直接對於原供述者加以詰問，以擔保其真實性，法院亦
    無從直接接觸證人而審酌其證言之憑信性，違背直接審理及
    言詞審理之原則，除具有必要性及信用性情況之除外者外，
    原則上不認其有容許性，自不具證據能力；至所謂具有必要
    性及信用性情況者，例如刑事訴訟法第159 條之1 、之2 、
    之3 、之4 、之5 情形，仍例外認其有證據能力，然此乃係
    指法院未於審判期日傳喚相關證人到庭，案件僅能依靠該等
    證人於審判外之陳述以為判斷之情形，始需就該等審判外供
    述證據嚴格依照刑事訴訟法第159 條之1 至之5 所定要件一
    一檢視各該證人之供述，作為證據之資格。倘法院已經依據
    當事人聲請傳喚證人到庭接受檢辯雙方之交互詰問，則法院
    既已透過直接、言詞審理方式檢驗過該證人之前之證詞，當
    事人之反對詰問權亦已受到保障得以完全行使之情況下，該
    等審判外證據除有其他法定事由（例如：非基於國家公權力
    正當行使所取得或私人非法取得等，而有害公共利益，即以
    一般證據排除法則為判斷），應認該審判外供述已得透過審
    判程式之詰問檢驗，而取得作為證據之資格，亦即其審判外
    供述與審判中供述相符部分，顯然已經構成具備可信之特別
    情狀，當然有證據資格（實務上之作用常為引用該等陳述與
    審判中陳述相符，強化該證人供述之可信度），其不符部分
    ，作為檢視審判中所為供述可信與否之彈劾證據，當無不許
    之理，甚者，其不符部分倘係於司法警察、檢察事務官調查
    中之供述，作為認定被告犯罪與否或不構成犯罪與否之證據
    ，亦僅需依照刑事訴訟法第159 條之2 規定，斟酌其審判外
    供述作成外部環境、製作過程、內容、功能等情況認為之前
    供述較為可信，即可取得證據之資格，而作為認定事實之證
    據資格，最高法院94年度臺上字第2507號、95年度臺上字第
    2515號判決意旨均可資參照。
(二)、證人即共同被告張義郎、夏永松、詹郁妮於警詢時所為之陳
    述，雖屬被告以外之人於審判外之陳述，而為傳聞證據，然
    觀之上開陳述過程，因證人張義郎、夏永松、詹郁妮於警詢
    時所為之陳述係在記憶猶新之情況下直接作成，較無事後因
    記憶減弱或變化，以致有不清晰或陳述不符之現象發生，且
    證人張義郎、夏永松、詹郁妮上開證述均為渠等自由意識所
    為，且嗣於本院審理時，渠等均以證人身分接受檢察官、被
    告張義郎、詹郁妮及渠等選任辯護人之詰問，已賦予被告張
    義郎、詹郁妮對於證人對質詰問之機會，衡以刑事訴訟法15
    9 條保障被告對質詰問權之規範意旨，證人張義郎、夏永松
    、詹郁妮於審判外之調查站中所為證述既經被告張義郎、詹
    郁妮於審理中藉由交互詰問加以檢驗，則其屬傳聞證據之瑕
    疵，應已治癒而無遽予排除之必要，是認證人張義郎、夏永
    松、詹郁妮於警詢時之證述，與法院審理中之證詞相符部分
    ，顯然已具備可信之特別情狀，強化該等證人於審理時證述
    之可信度；至其先前陳述與審判中之證述不符（詳如下述）
    ，亦斟酌渠等審判外陳述作成之外部客觀環境等上述情況認
    為渠等審判外陳述較為可信，且為證明本件待證事實所必要
    ，依刑事訴訟法第159 條之2 規定，此傳聞證據仍得例外認
    定有證據能力。
二、關於證人即共同被告張義郎、夏永松、詹郁妮、黃建叡、鐘
    珮湘於偵查中接受檢察官訊問時證述之證據能力：因被告張
    義郎及其辯護人對於證人夏永松、詹郁妮於偵訊時證述關於
    被告張義郎所為之陳述、被告詹郁妮及其辯護人對於證人張
    義郎、夏永松於偵訊時證述關於被告詹郁妮所為之陳述，均
    認為屬於被告以外之人審判外之陳述，且未經具結而無證據
    能力，以及關於證人黃建叡、鐘珮湘於偵訊時之證述，被告
    黃炳元及其辯護人認屬於審判外之陳述，且未經被告對質詰
    問之機會而認無證據能力。然而：
(一)、按被告以外之人於偵查中向檢察官所為之陳述，除顯有不可
    信之情況者外，得為證據，刑事訴訟法第159 條之1 第2 項
    定有明文。因檢察官代表國家偵查犯罪時，原則上均能遵守
    法定程式，且被告以外之人如有具結能力，仍應依法具結，
    以擔保其係據實陳述，故規定「除顯有不可信之情況者外」
    ，得為證據（最高法院93年度臺上字第2397號判決意旨參照
    ）。又92年2 月6 日修正公佈之刑事訴訟法，為保障被告之
    反對詰問權，酌採英美法之傳聞法則。被告以外之人於審判
    外向法官所為之陳述及於偵查中向檢察官所為之陳述，性質
    上均屬傳聞證據，依傳聞法則，原均無證據能力。且被告之
    反對詰問權，又屬憲法第8 條第1 項規定「非由法院依法定
    程式不得審問處罰」之正當法律程式所保障之基本人權及第
    16條所保障之基本訴訟權，不容任意剝奪。故上開所稱得為
    證據之被告以外之人於偵查中向檢察官所為之陳述，當係指
    經被告或其辯護人行使或得以行使反對詰問權者而言。因此
    ，上述所謂被告以外之人，如予被告或其辯護人行使反對詰
    問權之機會，或該陳述人有因死亡、或身心障礙致記憶喪失
    或無法陳述、或滯留國外或所在不明而無法傳喚或傳喚不到
    、或到庭後無正當理由拒絕陳述之情形者，其於偵查中向檢
    察官所為之陳述，除顯有不可信之情況者外，自得為證據（
    最高法院95年度臺上字第2515號判決意旨參照）。
(二)、綜觀證人夏永松、詹郁妮於接受檢察官訊問時係先以被告身
    份接受訊問，並經檢察官諭知轉換而改以證人身份作證，並
    告以具結之義務、偽證之處罰及刑事訴訟法第181 條拒絕證
    言事項，證人夏永松、詹郁妮均表示願意作證後朗讀結文具
    結，此有證人夏永松、詹郁妮偵訊筆錄暨上開證人結文在卷
    可稽（見98年度偵字第25535 號偵查卷〈下稱98偵25535 卷
    〉(一)第127 至131 、186 至189 頁），是證人夏永松、詹郁
    妮於偵訊時所言之任意性，已足供擔保。此外，本案既未見
    檢察官在偵查中有何違法取供以致證人無法本於其自由意志
    任意陳述之情事，應認上開陳述並無「顯不可信」情況，況
    且證人張義郎、夏永松、詹郁妮已於本院審判期日調查證據
    時適用有關人證之規定，命渠等具結陳述，賦予其餘共同被
    告及辯護人予以詰問之機會，則其於偵查中向檢察官陳述所
    為證言，即應賦予其證據適格之地位，而有證據能力。
(三)、證人黃建叡、鐘珮湘於偵訊時接受檢察官訊問時，經告以具
    結之義務、偽證之處罰及刑事訴訟法第181 條拒絕證言事項
    ，證人黃建叡、鐘珮湘均表示願意作證後朗讀結文具結，此
    有證人黃建叡、鐘珮湘偵訊筆錄暨上開證人結文在卷可稽（
    見98偵25535 卷(一)第166 至177 、305 至308 頁），是證人
    黃建叡、鐘珮湘於偵訊時所言之任意性，已足供擔保。此外
    ，本案既未見檢察官在偵查中有何違法取供以致證人無法本
    於其自由意志任意陳述之情事，應認上開陳述並無「顯不可
    信」情況，況且證人黃建叡、鐘珮湘已於本院審判期日調查
    證據時適用有關人證之規定，命渠等具結陳述，賦予被告黃
    炳元及其辯護人予以詰問之機會，則其於偵查中向檢察官陳
    述所為證言，即應賦予其證據適格之地位，而有證據能力。
三、刑事訴訟法第159 條第1 項雖規定，被告以外之人於審判外
    之言詞或書面陳述，除法律有規定外，不得作為證據。惟同
    法第159 條之5 明定：「被告以外之人於審判外之陳述，雖
    不符前4 條之規定，而經當事人於審判程序同意作為證據，
    法院審酌該言詞陳述或書面陳述作成時之情況，認為適當者
    ，亦得為證據。」、「當事人、代理人或辯護人於法院調查
    證據時，知有第159 條第1 項不得為證據之情形，而未於言
    詞辯論終結前聲明異議者，視為有前項之同意。」，其立法
    理由在於傳聞證據未經當事人之反對詰問予以核實，乃排斥
    其證據能力。惟當事人如放棄對原供述人之反對詰問權，於
    審判程序表示同意該等傳聞證據可作為證據，此時，法院除
    認該傳聞證據欠缺適當性外，自可承認其證據能力。又當事
    人、代理人或辯護人於調查證據時，知有刑事訴訟法第 159
    條第1 項不得為證據之情形，卻表示「對於證據調查無異議
    」、「沒有意見」等意思，而未於言詞辯論終結前聲明異議
    者，應視為已有將該等傳聞證據採為證據之同意，最高法院
    93年度台上字第3533號、94年度台上字第2976號判決亦採同
    一見解。經查：本案被告張義郎、黃炳元、詹郁妮及渠等之
    選任辯護人、檢察官於本院審判期日，除對於證人張義郎、
    夏永松、詹郁妮於警詢及偵訊時之證述及證人黃建叡、鐘珮
    湘於偵訊時之證述外，對於其餘下列經本院調查之證據方法
    ，均表示對證據能力不爭執，復於審判期日就本院一一提示
    之前揭證據方法於言詞辯論終結前，均亦未就所調查之證據
    主張有刑事訴訟法第159 條第1 項不得為證據之情形，是參
    照上開說明要旨，本案經調查之證據，均有證據能力，合先
    敘明。
乙、有罪部分：
一、就事實欄一、二有關被告張義郎幫助持有第一級毒品純質淨
    重10公克以上及牙保甲基安非他命部分：
(一)、訊據被告張義郎固坦認伊於前開時、地，幫助證人黃炳元向
    許明仁、許明宗（即許明章）、洪百祿購得附表一編號1 至
    2 、4 及附表二編號1 所示之海洛因及甲基安非他命之事實
    ，惟矢口否認有何幫助持有第一級毒品純質淨重10公克以上
    及牙保禁藥之犯行，並辯稱：黃炳元等人原先說要來屏東找
    伊玩水上摩托車，但到屏東後，詹郁妮或夏永松說黃炳元正
    在提藥，需要買毒品，請伊幫忙，伊才聯絡藥頭許明仁、許
    明彰、洪百祿，由他們直接跟黃炳元接洽談毒品交易，伊並
    不知道交易的內容云云置辯。辯護人為其辯護稱：被告張義
    郎並不知悉黃炳元購買海洛因之數量，且其並未參與黃炳元
    與洪百祿間買賣交易，僅是代為聯繫，並無幫助或牙保之意
    等語。經查，被告張義郎於前開時、地，幫助證人黃炳元、
    詹郁妮持有第一級毒品純質淨重10公克以上及牙保禁藥之事
    實，有以下證據足資認定：
１、被告張義郎於警詢時供稱：黃炳元透過夏永松跟伊聯絡，問
    伊有沒有便宜的海洛因可以賣給他們，伊透過潘豐茂聯繫，
    潘豐茂說他朋友有海洛因可購買，伊聯絡黃炳元等人至大發
    工業區附近汽車旅館等，由潘豐茂聯絡他朋友將海洛因送至
    汽車旅館交易；98年9 月13日夏永松、詹郁妮打電話給我說
    當天要南下屏東買毒品，他們抵達後，我過去與他們會合；
    經由潘豐茂聯絡在楓港地區販賣海洛因之許明仁、許明彰說
    有人要買毒品，許明仁、許明章（即許明宗）隨即約我們在
    枋寮見面後，一同前往高雄縣大寮鄉大發工業區附近購取海
    洛因1 兩交易成功等語（詳見99年度偵字第3009號偵查卷〈
    下稱99偵3009卷〉第17頁反面至第18頁、本院卷(三)第178 頁
    ），及於偵訊時供稱：98年9 月14日晚上伊與黃炳元見面，
    黃炳元要伊連絡伊朋友，伊連絡不上伊朋友，伊先回恆春，
    夏永松打電話給伊說渠等回汽車旅館休息，要伊明天再連絡
    看看，伊聯絡友人潘豐茂，潘豐茂說許明仁、許明章兄弟的
    朋友有純度很好的海洛因在大發工業區，伊跟夏永松說15日
    上午10至12點再跟伊聯絡，伊帶潘豐茂到枋寮跟許明仁兄弟
    見面，夏永松與黃炳元、詹郁妮到大發工業區汽車旅館，許
    明仁兄弟提供海洛因給黃炳元；拿到海洛因後，伊叫洪百祿
    拿安非他命到萬丹路路邊交付給黃炳元，當時黃炳元錢不夠
    ，還去領錢；夏永松打電話跟伊講黃炳元要買毒品等語（詳
    見99偵3009卷第10頁）。
２、證人即被告夏永松於偵訊時證稱：王秀雲（即詹郁妮，下同
    ）打電話給阿諾（即張義郎，下同），再由阿諾介紹毒品上
    游販賣給黃炳元；王秀雲在車上有說要去找阿諾拿毒品；我
    知道這次去屏東就是要去買毒品；阿諾介紹毒品上游賣毒；
    如果我打電話給阿諾說我要貨，他會調貨給我；我跟王秀雲
    共同介紹黃炳元向阿諾的上游買毒品等語（詳見98偵25535
    卷(一)第138 、139 、142 頁），及於本院審理時證稱：黃炳
    元跟張義郎的朋友談毒品交易；在汽車旅館交易海洛因後，
    張義郎帶我們去1 個地方，說那裡有安非他命，黃炳元先去
    銀行領錢，只有黃炳元去交易，我們在車上等等語（詳見本
    院卷(三)第10頁反面至第11頁反面）。
３、證人即被告詹郁妮於警詢時供稱：黃炳元主動問我有無毒品
    貨源，我知道夏永松屏東親戚阿諾（即張義郎）可以提供貨
    源，我聯絡黃炳元一同南下找阿諾購買毒品，因為我也需要
    毒品施用，所以我和黃炳元共同出資購買毒品，由黃炳元開
    車載我們下去屏東等語（98偵25535 卷(一)第264 頁反面），
    及於偵訊時證稱：阿諾是毒品上游、也是仲介；交毒品給黃
    炳元的人，阿諾認識，由黃炳元直接與阿諾所介紹的人進行
    交易；我在警局說黃炳元向阿諾買，是說錯了，是向阿諾介
    紹的人購買；黃炳元先打電話給我與夏永松，黃炳元叫我聯
    絡屏東的阿諾，阿諾也打電話到夏永松的手機問我們何時下
    去，因為之前黃炳元下去屏東向阿諾買過毒品，阿諾知道黃
    炳元是好咖；黃炳元這次南下能找到毒品上游買毒品是透由
    阿諾等語（98偵25535 卷(一)第129 至130 、253 、254 頁）
    ，及於本院訊問時供稱：黃炳元打電話問夏永松要不要去屏
    東買海洛因，他已租好車等語（詳見本院卷(一)第152 頁反面
    至第153 頁），以及於本院審理時證稱：黃炳元臨時打電話
    說他租到車，看我們這邊有沒有認識的朋友可以買到毒品，
    因為我們之前有聊過屏東那邊的毒品不錯，看要不要下去看
    看，然後那天他臨時租車後，他打電話過來問說那個時間可
    不可以下去，我們就這樣下去屏東，因此才聯絡張義郎；是
    先下去找張義郎，然後見面再講；（問：你如何知道張義郎
    有毒品？）是張義郎的朋友有，張義郎那邊沒有，因我之前
    去屏東，我看到張義郎的朋友有毒品，剛好之前夏永松提到
    他表哥（即張義郎）也有在用毒品，他表哥那邊應該有朋友
    在賣毒品、有管道；我把錢給黃炳元，跟他一起購買，他們
    在客廳交易，我在廁所施打海洛因，所以他們交易情形，我
    沒看到；我是因為要買毒品才下去屏東，剛好黃炳元租好車
    ，他那天也找不到毒品，然後打電話問我們有沒有要下去；
    約15日凌晨1 、2 點時到屏東，是在14日晚上7 、8 點或是
    8 、9 點時，告訴張義郎說要買毒品；在麥當勞見面時，張
    義郎還沒有聯絡到人，他隔天打電話給我們，約在外面，他
    開車帶我們去汽車旅館；這次下去屏東的目的就是要拿海洛
    因；出發前在車上，我、夏永松有與張義郎聯絡，問他那邊
    有沒有可以拿到海洛因的朋友，幫我們聯絡，我們要下去；
    夏永松先跟張義郎通電話，但不是在下去之前，因為我們不
    知道哪天要下去，是先問張義郎那邊有沒有比較好的毒品，
    請張義郎幫我們問問看；夏永松說要不要先打電話給他表哥
    問問看，不然的話，我們下去白跑一趟，要先問問看張義郎
    朋友有沒有海洛因，所以我先跟夏永松討論，請夏永松去跟
    張義郎問問看，看有沒有海洛因，否則會白跑一趟，張義郎
    回答說確定有了之後，才決定要下去，當時數量、金額都沒
    有說，數量有沒有說我不記得等語（詳見本院卷(三)第18頁反
    面至第頁）。
４、證人黃炳元於本院審理時證稱：（問：9 月15日之前是誰幫
    你約說要下屏東找張義郎？）當初我問詹郁妮及夏永松，我
    忘記當時是找誰，他們幫我聯絡就下去，下去之後，他們聯
    絡張義郎，張義郎出現後就打電話聯絡他朋友到汽車旅館交
    易毒品，張義郎在現場，但沒有參與交易過程，我是直接跟
    他朋友談毒品的事情；我與張義郎見面時，沒有與張義郎討
    論毒品價格，我是跟他朋友討論，張義郎叫我等他朋友來，
    直接跟他朋友談；當時我身上帶20萬元，當時一手交錢、一
    手交貨；交易毒品時，張義郎在旁邊坐著看電視；詹郁妮、
    夏永松其中1 人聯絡張義郎，但我不確定是誰聯絡的；我跟
    詹郁妮、夏永松提過我要買毒品，所以請他們在車上幫我聯
    絡；我打電話給詹郁妮，跟她聯絡後知道屏東那邊有不錯的
    毒品可以拿，我們才相約下去的，但我不知道是詹郁妮或是
    夏永松與張義郎聯絡的；9 月14日晚上在麥當勞，張義郎拿
    安非他命樣本給我看，但我沒有想買，我有告訴他比較想買
    海洛因，等我15日拿到海洛因後，他才打電話問我要不要安
    非他命，我回答說好，我們約在路邊等候，然後我跟著張義
    郎的車子到巷子內，他朋友來後，我下車去他朋友車上，張
    義郎沒有上車，他朋友拿東西給我看，多少錢我就給他，張
    義郎不知道我買多少金額的安非他命，我是直接跟對方談，
    完全沒有透過張義郎跟對方轉達；（問：沒有透過人轉達的
    話，賣方如何知道要帶多少毒品來跟你交易？）我去到他車
    上時，他先拿1 兩給我，我覺得不錯，他表示他有帶2 兩，
    問我要不要多拿，我說好，然後我就下車去旁邊的提款機領
    98,000元，領完後我再上對方的車把錢給對方；我是打算看
    完東西，覺得東西不錯的話再去領錢，因為當初我帶錢只有
    準備海洛因的錢而已；跟海洛因的賣方碰面，看到東西後，
    才決定跟他談多少價錢及重量；（問：賣方如何知道要拿多
    少東西跟你交易？）賣方先拿樣品給我，試用完後，我跟賣
    方說我只有帶1 兩的錢，他就拿1 兩給我，是後來賣方又出
    去拿海洛因再回來；交易安非他命，是我開一部車、張義郎
    自己開一部車、藥頭開一部車，我到藥頭車上談交易安非他
    命，張義郎沒有上車、也沒在旁邊等語（詳見本院卷(二)第16
    7 頁反面至171 頁、第173 頁反面至第175 頁、本院卷(三)第
    29頁反面）。
５、觀諸被告張義郎前開供述與證人即被告詹郁妮、夏永松及證
    人黃炳元前開證述，以及附表四所示之通訊監察譯文，可知
    ，於證人黃炳元等人至屏東前，經由被告夏永松及詹郁妮與
    被告張義郎聯繫後，被告張義郎業已知悉證人黃炳元特地南
    下至屏東欲購買海洛因無訛，況證人黃炳元特地從臺北開車
    至屏東，並以20萬元向另案被告許明仁等人購買附表一編號
    1 、2 、4 所示之海洛因，重量合計約40.77 公克，該等毒
    品之價值及數量甚鉅，苟被告張義郎未能事先知悉證人黃炳
    元欲購買海洛因之數量或價格者，其如何代為尋覓可以提供
    前開數量或價格之賣主？故衡諸常情，被告張義郎顯然事先
    得知悉證人黃炳元欲購買海洛因之數量或價值甚明，則被告
    張義郎辯稱：渠等至屏東時，才說要買海洛因，伊並不知道
    黃炳元要購買海洛因的數量云云，係屬事後推諉卸責之詞，
    不足採信。
６、至公訴人認被告張義郎係分別販賣第一級毒品海洛因予證人
    黃炳元、詹郁妮云云。然查證人詹郁妮身上為警扣得如附表
    一編號4 所示之海洛因係證人詹郁妮與證人黃炳元於98 年9
    月15日在大發工業區汽車旅館共同合資向另案被告許明仁、
    許明宗購得乙節，業據證人詹郁妮於本院審理時證稱：我身
    上扣到的海洛因是把錢交給黃炳元，跟他一起買的；之前偵
    訊時說是向張義郎買的，是講錯的；黃炳元向張義郎朋友拿
    海洛因之前，我已經和黃炳元說好，我要出其中1 萬元，但
    我不知道黃炳元出資多少，黃炳元給我的海洛因重量就是被
    查獲的這些，但我有用掉一點；黃炳元從藥頭那裡拿到藥以
    後，回到原來的汽車旅館，我拿1 萬元給黃炳元；1 萬元就
    是我身上2 千元及夏永松領的8 千元，我跟夏永松說我買海
    洛因，錢不夠，叫他去領錢，他領8 千元給我，我是跟夏永
    松要8 千元，不是借的等語（詳見本院卷(三)第22頁反面、第
    26頁反面）明確，核與證人黃炳元於本院審理時證稱：在旅
    館時，詹郁妮有出1 萬元，跟張義郎介紹的那個人買海洛因
    ；張義郎的朋友先拿出1 兩海洛因給我，詹郁妮說她也要順
    便買，她出1 萬元，那個人再拿海洛因過來，詹郁妮並沒有
    跟張義郎的那個朋友交談；詹郁妮沒有買安非他命，只有在
    汽車旅館時才有跟我一起出錢買海洛因，他合資1 萬元；詹
    郁妮身上的海洛因應該是在汽車旅館時，我分給她的，因為
    詹郁妮有合資1 萬元，賣家是把東西一起拿給我，我當著賣
    家的面用磅秤分1 包1 萬元的海洛因給詹郁妮，重量我不記
    得等語（詳見本院卷(二)第170 頁至第170 頁反面、第174 頁
    反面）大致相符，而證人夏永松於本院審理時亦證稱：詹郁
    妮沒有另外向張義郎買毒品，他是向黃炳元買毒品1 萬元，
    向我借8 千元，還欠黃炳元2 千元；是海洛因交易完成後回
    屏東原來的汽車旅館，詹郁妮向黃炳元購買1 萬元的海洛因
    、安非他命；（問：詹郁妮向你借錢買毒品，是在跟張義郎
    見面之前或之後？）之前我們在車上時，詹郁妮就向我借了
    ，我不知道她借錢的用途；我有聽到詹郁妮向黃炳元說，等
    你向張義郎朋友拿了之後，我再向你拿海洛因及安非他命等
    語（詳見本院卷(三)第11頁反面至第13頁），是證人夏永松就
    證人詹郁妮於前開時、地出資1 萬元所購買的毒品種類所述
    與證人詹郁妮與黃炳元前開證述不一，然既係證人黃炳元與
    詹郁妮合資購買毒品，證人夏永松對於證人詹郁妮所購得之
    毒品種類容有不清楚之情，故證人夏永松證述證人詹郁妮交
    付1 萬元予證人黃炳元以取得毒品部分，核與證人詹郁妮、
    黃炳元前開證述相符，堪以採信。故附表一編號4 所示之海
    洛因係證人詹郁妮於前開時、地與證人黃炳元共同合資向另
    案被告許明仁、許明宗購買得之事實，堪予認定無訛。則被
    告張義郎辯稱：伊並未於前開時、地，販賣海洛因予證人詹
    郁妮等語，堪予採信。
７、又按「牙保」者乃居間介紹之意，不論直接或間接均屬之。
    承上所述，證人黃炳元向另案被告洪百祿購得附表二編號1
    所示之甲基安非他命，係經由被告張義郎聯繫賣主洪百祿到
    場與之交易完成，雖被告張義郎未直接參與前開買賣交易行
    為，惟被告張義郎既係基於居間介紹之意而聯繫另案被告洪
    百祿到場與證人黃炳元為前開販賣甲基安非他命之行為屬實
    ，則辯護人為其辯護稱：被告張義郎並無牙保之意云云，即
    屬無據，不足採信。
８、另證人黃炳元於警詢時雖證稱：98年9 月15日前往屏東，夏
    永松連絡阿諾談妥後帶我至約定的汽車旅館，向阿諾以現金
    20萬元買1 兩海洛因、以98,000元買2 兩安非他命云云（詳
    見98偵25535 卷(一)第10頁），及於偵訊時證稱：透過夏永松
    向阿諾購買毒品云云（詳見98偵25535 卷(一)第146 頁），然
    既經證人黃炳元、夏永松、詹郁妮於本院審理時到庭證述其
    係向被告張義郎介紹之毒品上游即另案被告許明仁等人購買
    屬實明確，已如前述，況揆諸附表四編號1 之通訊監察譯文
    所示，被告詹郁妮亦向證人黃炳元陳明「他那個堂哥說有 3
    個賣主」，足認係由被告張義郎居間介紹有3 個毒品賣主可
    以出售，顯非被告張義郎直接販售予證人黃炳元，且被告張
    義郎供稱：夏永松打電話跟伊講時，說若談成要給伊1 到 2
    萬元，但伊說不用給等語（詳見99偵3009卷第10頁），核與
    被告夏永松供稱：張義郎介紹毒品上游，可以抽成云云；交
    易過程中，張義郎說因為他是介紹人，所以交易完成時，要
    黃炳元給張義郎回扣；我沒有聽到張義郎向藥頭要回扣，只
    有聽到張義郎向黃炳元要回扣等語（98偵25535 卷(一)第 139
    頁本院卷(三)第10頁反面）大致相符，則苟被告張義郎係與賣
    方許明仁等人就販賣海洛因或甲基安非他命行為有犯意聯絡
    者，何以需由買主黃炳元給被告張義郎報酬？又衡以販賣毒
    品刑責至重，非可公然為之，若非與販毒者熟識取得信賴，
    衡常不易購得毒品，是以施用毒品者若與販毒者不甚熟悉，
    常需借助他人代為引介，則證人黃炳元證稱：伊請被告詹郁
    妮、夏永松與被告張義郎連繫可以購買便宜的海洛因，渠等
    始南下屏東，伊向被告張義郎介紹之人購買毒品以供施用乙
    節，衡與常理並無悖離之處，堪予採信。足徵被告張義郎確
    非直接販賣海洛因及甲基安非他命予證人黃炳元之人，且其
    亦未因此從販賣毒品之利潤中牟利，僅係居間介紹證人黃炳
    元與另案被告許明仁等人認識，仍由證人黃炳元與另案被告
    許明仁等人自行完成買賣海洛因及甲基安非他命之交易。此
    外，復無其他證據足認被告張義郎於另案被告許明仁等人販
    賣海洛因及甲基安非他命予證人黃炳元前，渠等間已有何共
    同販賣第一級毒品海洛因及販賣第二級毒品甲基安非他命之
    犯意聯絡而為前開行為之分工，自難遽認被告張義郎與另案
    被告許明仁等人間有何共同販賣第一級毒品及共同販賣第二
    級毒品甲基安非他命之犯意聯絡或行為分擔，故公訴人認被
    告張義郎與前開販毒集團成員就上開販賣海洛因及甲基安非
    他命犯行為共同正犯云云，容有未恰。惟被告張義郎明知被
    告黃炳元等欲購買前揭重量之海洛因以持有並供己施用，仍
    為渠等尋找賣主促成渠等前開毒品交易，其主觀上有幫助被
    告黃炳元等持有前開重量海洛因之犯意及客觀上為前揭幫助
    行為甚明。
(二)、就事實欄三有關被告黃炳元販賣第二級毒品甲基安非他命部
    分：
１、訊據被告黃炳元固坦認伊於前開時、地，以附表五所示之行
    動電話與證人黃建叡為附表五所示之通訊監察譯文之事實，
    惟矢口否認有何販賣第二級毒品之犯行，並辯稱：附表五通
    訊監察譯文，是黃建叡向伊買酒，伊拿酒給他，1 瓶 2,000
    元云云置辯。辯護人為其辯護稱：證人黃建叡遭員警拘提、
    解送、訊問、檢驗、交保等過程，業經證人黃建叡、何漢章
    、賴育材證述明確，且證人黃建叡證稱其遭員警要求而指認
    被告販賣安非他命之陳述係屬不實等語實在，否則何以其於
    警詢時先供稱向1 名不詳的男子購買，經員警提示被告黃炳
    元照片後，再指認係向被告黃炳元購買，益證證人黃建叡證
    稱伊向不詳之人購買毒品，向被告黃炳元購買酒等語屬實；
    至經隔離被告黃炳元及證人黃建叡後訊問，渠等對於買酒之
    時間、次數、數量、價格等所述不一，但因渠等於99年12月
    22日接受訊問，距離98年9 月7 日已有1 年以上，且屬臨時
    性連絡，而有些許不同，然渠等對於買酒過程等情所述均屬
    相符，均可採信等語。
２、查被告黃炳元於附表五所示之時間，與證人黃建叡以附表五
    所示之行動電話聯繫後，達成由被告黃炳元以2,000 元販賣
    甲基安非他命予證人黃建叡之合意，並於同日晚上某時許，
    在臺北縣蘆洲市○○○路121 號附近，由被告黃炳元交付重
    量不詳之甲基安非他命1 包予證人黃建叡，及證人黃建叡交
    付現金2,000 元予被告黃炳元收執等情，業據證人黃建叡於
    偵訊時具結證述：附表四的通訊監察譯文，是我用2,000 元
    向黃炳元拿重量不詳之安非他命，黃炳元最後有答應要給我
    ，黃炳元在我蘆洲市○○○路121 號公司附近交付安非他命
    給我；我與黃炳元沒有冤仇、金錢糾紛；以上所述實在等語
    （詳見98偵25535 卷(一)第306 頁）明確，並有附表五所示之
    通訊監察譯文附卷可證；況證人即內政部警政署刑事警察局
    員警何漢章於本院審理時證稱：至黃建叡家搜索時有談論本
    案販毒案情，當時提示他說是否向黃炳元買的，我口頭提及
    有監聽譯文中某天黃炳元送毒品到他家門口給他，他有出去
    拿，他承認有1 次，但不記得時間，這是在他家拘提現場他
    回答的，之後他有承認；在拘提現場，有拿黃炳元照片給黃
    建叡看，我問阿元是誰，黃建叡說是黃炳元，因為我有提示
    他依據監聽譯文日期，問他阿元是誰，他說是黃炳元，他有
    講名字，我再拿照片給他看，因為當場被逮捕的人通常會狡
    辯，所以我拿照片給他看等語（詳見本院卷(三)第73頁至第74
    頁）甚明。是前開事實，堪以認定。
３、至證人黃建叡於本院審理時具結證稱：附表五監聽譯文，是
    我請黃炳元幫我買洋酒，黃炳元認識賣洋酒的，會比較便宜
    ；（問：你需要洋酒的量是多少？）1 次1 瓶；買洋酒花了
    2,000 元，之前請他買約5 次，但詳細數字忘了；我向黃炳
    元買的都是烈酒、XO；（問：哪個牌子？）我對酒沒有研究
    ，我喝酒，我不會看牌子；（問：這次買洋酒的瓶子樣式？
    ）如我繪製的圖（即本院卷(二)第218 頁）所示；（問：多久
    買1 次？）喝完就買；（問：在何情況下，會請黃炳元買酒
    ？）就想喝的時候，我以前有喝酒的習慣，有時候天天喝，
    有時候1 、2 天；黃炳元不知道我有喝酒的習慣，他只知道
    我會喝酒；（問：除了託黃炳元買酒外，如何取得平常喝的
    酒？來源？）我會去大賣場，看特價的酒，或是朋友推薦的
    酒，沒有特定；（問：你喝完酒，會讓你的心理感受？對你
    的作用是何？）沒有特別的作用；（問：為何需要喝酒時，
    要向黃炳元買，而不是大賣場？）他買的比較便宜；（問：
    你向黃炳元買酒多久後，他才會拿來給你？）不一定，有時
    候會打電話隔天；98年9 月7 日，有無拿到我忘了，沒有什
    麼印象，因為時間看起來很晚；通常1 次買1 瓶，價格約 1
    、2 千元左右；98年9 月7 日向黃炳元買1 瓶云云（詳見本
    院卷(二)第206 頁反面至第210 頁），經本院隔離後訊問被告
    黃炳元供稱：附表五通訊監察譯文，是黃建叡要買酒，我有
    空會幫他買；這次買XO酒，他拿2,000 元給我，不曉得牌子
    ，現在名字想不起來；瓶子樣式如我繪製的圖所示（即本院
    卷(二)第219 頁）；（問：有無常常託你買酒？）1 、2 個禮
    拜1 次，有半年；他託我買酒沒有固定種類，我朋友有新的
    酒，就介紹給我，我就介紹給黃建叡；黃建叡傳簡訊給我說
    要買酒，我有空才會去朋友那；這次黃建叡買1 瓶，之前通
    常買1 瓶，如果有朋友找他，他會要我多帶幾瓶；我每賣 1
    瓶可以賺200 元云云（詳見本院卷(二)第209 頁反面至第 210
    頁反面），然觀諸證人黃建叡與被告黃炳元就該次交易的酒
    瓶樣式，兩人所繪製之酒瓶樣式圖樣迥異，且被告黃炳元於
    本院準備程序時供稱：伊有與黃建叡聯繫交付安非他命的事
    ，但伊身上並無安非他命，電話聯絡要約見面，他問伊毒品
    成分好不好、有無地方可以拿，伊說伊這邊也沒有，因為在
    電話中不方便說，所以沒有說云云（詳見本院卷(一)第162 頁
    反面），則苟附表五之通訊監察譯文係有關被告黃炳元與證
    人黃建叡聯繫買酒乙事，衡情應無不可告人之情，何以被告
    黃炳元於本院準備程序訊問時未能據實陳述？反而嗣證人黃
    建叡到庭證述後始辯稱係與證人黃建叡聯繫買酒乙事？顯見
    證人黃建叡於本院審理時所為之前開證述係附和被告黃炳元
    前開辯解，故證人黃建叡前開證述及被告黃炳元上開供述有
    關渠等聯繫買酒乙事，殊難逕予採信。況證人黃建叡證稱：
    我毒品是向不知名的人買的，不是黃炳元；我偵訊時所言，
    係警察叫我配合一點，警察教我怎麼說，並說待會檢察官問
    時，要回答之前他們設定好黃炳元賣安非他命給我；是板橋
    的警察；警察帶我到地檢署開庭的路上及在地檢署時，有教
    我要怎麼說；（問：為何警察教你，你就照警察說？）因他
    們剛抓到我，我很緊張；是因心很亂，我怕我受到傷害；（
    問：警察有說會傷害你？）沒有，是我自己覺得云云（詳見
    本院卷(二)第206 頁反面至第208 頁反面），然經本院調閱證
    人黃建叡施用毒品案件之臺灣板橋地方法院檢察署（下稱板
    橋地檢署）98年度毒偵字第7892號偵查卷後，查悉證人黃建
    叡經板橋地檢署檢察官以其有事實足認有湮滅、偽造、變造
    證據或勾串共犯或證人之虞而核發拘票，由內政部警政署刑
    事警察局員警何漢章與板橋分局偵查隊員警賴育材等人持該
    拘票於98年10月22日上午11時25分至證人黃建叡位於臺北縣
    蘆洲市○○○路121 號上班處拘提到案，並經證人黃建叡同
    意前往其位於臺北縣蘆洲市○○○路95巷20弄100 號住處搜
    索，並扣得前所有供其施用毒品用之吸食器1 組、玻璃球4
    個，而涉嫌施用第二毒品罪嫌，經員警何漢章等人先於同日
    下午2 時47分將之解送至板橋地檢署接受檢察官訊問有關本
    案被告黃炳元販毒乙案，待檢察官訊問後，由板橋分局偵查
    隊員警賴育材等人於同日下午3 時55分將證人黃建叡帶至板
    橋分局接受員警詢問有關證人黃建叡涉嫌施用第二級毒品案
    件，待員警訊問完畢並採集其尿液後，於同日晚上7 時 45
    分再次將之移送至板橋地檢署接受檢察官訊問有關其涉嫌施
    用第二級毒品犯行明確；況證人即新北市政府警察局板橋分
    局偵查隊員警賴育材於本院審理時證述：我沒有參與偵辦黃
    炳元販毒案，是刑事局偵辦的；解送至地檢署過程中，沒有
    對黃建叡說到檢察官那邊接受訊問時要講的內容；解送至警
    局及到地檢署，黃建叡跟我們3 位偵查隊的人同車，我沒有
    聽到其他人有講這件事，解送的員警沒有包括承辦黃炳元案
    件單位的人；對於黃炳元販毒案件，我不了解；在警局製作
    筆錄時，刑事局有提供黃炳元相片供指認等語（詳見本院卷
    (三)第39頁至第43頁），及證人即內政部警政署刑事警察局員
    警何漢章於本院審理時證述：黃炳元販毒案件是我主辦，因
    為監聽譯文有身分證資料是黃建叡，檢察官指示拘提，拘提
    後，分局作訊問後，解送至檢方，針對向黃炳元買毒品部分
    訊問具結；解送至地檢署後，我就離開了，板橋分局等他偵
    訊後帶回去驗尿，是針對他吸食部分；解送至地檢署時，我
    沒有跟黃建叡同車，我自己開車，黃建叡坐板橋分局的車；
    拘提後，跟檢方聯繫，希望先把人送至地檢署具結訊問，如
    果吸食部分要製作筆錄，等檢察官問完後再作，檢察官叫我
    把人直接送去地檢署；（問：有無黃建叡關於供出向黃炳元
    購買的警詢筆錄？）這部分不是我做的，當時分局沒有作，
    就由檢方問，我沒有看到黃建叡筆錄，也可能是板橋分局沒
    有問；拘提時，到黃建叡家搜索時有談論本案販毒案情，當
    場有毒品及吸食器，當時有提示他說是否向黃炳元買的，他
    有承認1 次；我跟黃建叡說查獲當時有承認，去檢方那邊具
    結，我有告訴他去地檢署的目的就是作證人具結，他也答應
    ；解送至地檢署後我就離開，後續板橋分局偵辦，我就沒有
    參與等語等語（詳見本院卷(三)第72頁至第74頁），而經證人
    黃建叡當庭與證人賴育材對質，證人黃建叡亦證稱：證人賴
    育材不是教他如何於偵訊時應付檢察官問題的員警等語（詳
    見本院卷(三)第42頁），則衡諸常情，證人黃建叡既經檢察官
    偵查得悉其與被告黃炳元有為附表五所示之通訊監察譯文而
    認其有向被告黃炳元購買毒品而核發拘票，由員警拘提到案
    ，且由檢察官先行詢問有關被告黃炳元販毒乙案，檢察官並
    未對之為強暴、脅迫或其他不法方法訊問，況員警亦未以不
    移送其施用毒品為由利誘證人黃建叡為不實之陳述，則證人
    黃建叡證述其於偵訊時所述不實，係因為心理害怕，員警叫
    伊配合一點云云，顯屬不實，不足採信。
(三)、綜上所述，被告張義郎於前開時、地，幫助持有第一級毒品
    逾10公克以上及牙保甲基安非他命，以及被告黃炳元於前開
    時、地，販賣第二級毒品之事實，事證明確，被告張義郎、
    黃炳元前開犯行，堪以認定，應予依法論科。
二、論罪科刑之理由：
(一)、論罪部分：
１、按海洛因係屬毒品危害防制條例第2 條第2 項第1 款所規定
    之第一級毒品，故就事實欄一所示部分，核被告張義郎所為
    ，係犯刑法第30條第1 項、毒品危害防制條例第11條第3 項
    之幫助持有第一級毒品純質淨重10公克以上罪。又按甲基安
    非他命屬毒品危害防制條例第2 條第2 項所規定之第二級毒
    品，惟其迭經行政院衛生署於69年12月8 日衛署藥字第3011
    24號、79年10月9 日衛署藥字第904142號公告列入藥物藥商
    管理法第16條第1 款（即現行藥事法第22條第1 項第1 款）
    之禁藥管理，迄今尚屬禁藥。次按明知為偽藥或禁藥，而販
    賣、供應、調劑、運送、寄藏、牙保、轉讓或意圖販賣而陳
    列者，處7 年以下有期徒刑，得併科新臺幣500 萬元以下罰
    金，藥事法第83條第1 項定有明文。故就事實欄二所示部分
    ，核被告張義郎所為，係犯藥事法第83條第1 項明知為禁藥
    而牙保罪；就事實欄三所示部分，核被告黃炳元所為，係犯
    毒品危害防制條例第4 條第2 項之販賣第二級毒品罪。
２、按刑法第28條之共同正犯，係指二人以上共同實施犯罪之行
    為者而言。幫助他人犯罪，並非實施正犯，在事實上雖有二
    人以上共同幫助他人犯罪，要亦各負其幫助犯之責任，仍無
    適用該條之餘地，最高法院82年度台上字第6084號判決意旨
    足資參照。則被告張義郎與同案被告夏永松雖有共同幫助證
    人黃炳元持有第一級毒品純質淨重10公克以上罪，然仍應各
    負幫助犯之責任，而非共同正犯，附此敘明。
３、被告黃炳元持有甲基安非他命之行為為販賣甲基安非他命之
    行為所吸收，不另論罪。
４、至公訴意旨認被告張義郎與販毒集團成員共同基於販賣第一
    級毒品海洛因及販賣第二級毒品甲基安非他命之犯意，由被
    告張義郎媒介該販毒集團成員於上開時、地，各以20萬元及
    98,000元，販賣第一級毒品海洛因5 包（毛重41.7公克）及
    第二級毒品甲基安非他命3 包（其中2 包驗前總毛重 72.08
    公克，1 包驗前毛重3.56公克）予證人黃炳元，因認被告張
    義郎上開所為，係犯毒品危害防制條例第4 條第1 項之販賣
    第一級毒品及同條第2 項之販賣第二級毒品罪嫌云云。惟查
    並無證據足資認定被告張義郎與另案被告許明仁等人販賣第
    一級毒品海洛因及第二級毒品甲基安非他命予證人黃炳元前
    ，渠等間已有共同販賣第一級毒品海洛因及共同販賣第二級
    毒品甲基安非他命之犯意聯絡而為前開行為之分工，已如前
    述（詳見理由欄乙有罪部分關於一(一)８部分），則公訴意旨
    尚有未恰，惟起訴之基本事實同一，爰依法變更起訴法條。
５、又被告張義郎係以一行為同時幫助被告黃炳元、詹郁妮持有
    第一級毒品純質淨重10公克以上，係一行為同時觸犯構成要
    件相同之罪名，為想像競合犯，爰依刑法第55條之規定，從
    一重之幫助持有第一級毒品純質淨重10公克以上罪處斷。至
    公訴人認被告張義郎係分別販賣第一級毒品海洛因予證人黃
    炳元、詹郁妮，而涉犯販賣第一級毒品罪嫌2 罪云云，然被
    告張義郎幫助證人黃炳元、詹郁妮持有第一級毒品純質淨重
    10 公 克以上罪，既屬想像競合犯之裁判上一罪關係，為本
    院前開論罪科刑效力所及，而公訴人認被告張義郎販賣第一
    級毒品予證人黃炳元、詹郁妮部分，業經本院變更起訴法條
    ，已如前述，故就公訴人起訴認被告張義郎販賣第一級毒品
    予證人詹郁妮云云，容有未洽。
６、被告張義郎前開幫助持有第一級毒品純質淨重10公克以上罪
    與牙保禁藥罪間，犯意各別，行為互殊，應予分論併罰。
７、被告張義郎前於83年及86年間因二次違反麻醉藥品管理條例
    案件，經屏東地院分別以84年訴字第7 號刑事判決處有期徒
    刑7 年6 月確定，及以86年易字第710 號刑事判決處有期徒
    刑8 月確定，並於90年4 月17日因縮短刑期假釋出監，假釋
    期間付保護管束，然其於保護管束期間內（即93年間）因施
    用毒品案件，經撤銷前述假釋，嗣入監執行前開殘刑，並於
    97年8 月22日因縮短刑期期滿執行完畢出監在案，此有臺灣
    高等法院被告紀錄表1 份在卷可證，是其於受有期徒刑執行
    完畢後5 年內故意再犯有期徒刑以上之前開二罪，均為累犯
    ，各應依刑法第47條第1 項之規定，加重其刑。另查黃炳元
    前因施用毒品案件，分別經本院以96年度簡字第1075號刑事
    簡易判決處有期徒刑3 月，且得易科罰金確定，及經本院以
    96年度訴字第2445號刑事判決處有期徒刑1 年、8 月，各減
    刑為有期徒刑6 月、4 月，並定應執行有期徒刑10月，上訴
    後，由臺灣高等法院以96年度上訴字第4255號刑事判決、最
    高法院以98年度台上字第7442號刑事判決駁回上訴確定，嗣
    上開三罪刑經本院以99年度聲減字第3 號刑事裁定將前開有
    期徒刑3 月，減為有期徒刑1 月又15日，並與其他二罪刑定
    應執行有期徒刑11月確定，以及經本院以96年度簡字第8513
    號刑事簡易判決處有期徒刑3 月，且得易科罰金確定，及經
    本院以96年度訴字第3246號刑事判決處有期徒刑7 月、3 月
    ，並定應執行有期徒刑8 月，上訴後，由臺灣高等法院以97
    年度上訴字第388 號駁回上訴確定，嗣上開三罪刑經臺灣高
    等法院以97年度聲字第3466號刑事裁定定應執行有期徒刑10
    月確定，並入監執行，且於97年7 月11日保外就醫出監；以
    及經本院分別以97年度訴字第2803號刑事判決處有期徒刑 9
    月、4 月，並定應執行有期徒刑11月確定，及以98年度訴緝
    字第282 號刑事判決處有期徒刑9 月、5 月，並定應執行有
    期徒刑1 年確定，嗣上開四罪刑經本院以98 年度聲字第 57
    78號刑事裁定定應執行有期徒刑1 年10月確定，現在監執行
    前開罪刑等情，此有臺灣高等法院被告前案紀錄表1 份在卷
    可參，是於本案並不構成累犯，公訴人認於本案構成累犯，
    容有未恰，附此敘明。
８、又查被告張義郎幫助持有第一級毒品純質淨重10公克以上，
    係幫助犯，爰依刑法第30條第2 項之規定，減輕其刑；另查
    被告張義郎供出毒品來源，因而查獲於前開時、地，販賣第
    一級毒品海洛因予證人黃炳元、詹郁妮之另案被告許明仁，
    及於前開時、地，販賣第二級毒品甲基安非他命予證人黃炳
    元之另案被告洪百祿乙節，此有屏東縣政府警察局潮州分局
    刑事案件報告單暨被告張義郎警詢筆錄及偵訊筆錄1 份、本
    院公務電話紀錄1 份（詳見本院卷(三)第144 至195 頁）在卷
    可證，就被告張義郎幫助持有第一級毒品純質淨重10公克以
    上罪，爰依毒品危害防制條例第17條第1 項之規定，減輕其
    刑，並依法先加後減且遞減之。
(二)、爰審酌被告張義郎、黃炳元素行非佳，已如前述，且被告張
    義郎幫助他人持有第一級毒品海洛因純質淨重10公克以上及
    牙保他人禁藥甲基安非他命，數量均屬龐大，價值匪淺，倘
    流入市面，除對國人健康有重大戕害外，亦對社會秩序影響
    難謂不鉅，及被告黃炳元販賣甲基安非他命，亦屬嚴重戕害
    他人身體健康，惟兼衡被告張義郎幫助持有及牙保禁藥均未
    獲何利益，且被告黃炳元販賣甲基安非他命之數量尚非重大
    ，販毒所得僅2,000 元，以及被告張義郎犯後僅坦認協助證
    人黃炳元聯繫毒品賣主到場洽談毒品交易之犯行，而被告黃
    炳元犯後飾詞否認販賣第二級毒品之犯行，渠等態度猶屬不
    佳，兼衡渠等之犯罪動機、目的、生活狀況、智識程度等一
    切情狀，分別量處如主文所示之刑，且就被告張義郎部分定
    應執行之刑，以示懲儆。
(三)、沒收部分：
１、附表一編號1 、2 及附表二編號1 部分，均係本案查獲之第
    一、二級毒品，業經鑑驗屬實，爰依毒品危害防制條例第18
    條第1 項之規定，併予宣各沒收銷燬之。又附表三編號3 所
    示之行動電話中1 支（內含SIM 卡門號0000000000號1 張）
    ，係被告黃炳元所有並供本件販賣第二級毒品犯行之用，爰
    依刑法第38條第1 項第2 款之規定，併予宣告沒收。復被告
    黃炳元販賣第二級毒品所得2,000 元，雖未扣案，仍應依毒
    品危害防制條例第19條第1 項之規定，併予宣告沒收之，如
    全部或一部不能沒收時，以其財產抵償之。
２、附表一編號3 、附表二編號11至13部分，係另案被告李宛諭
    所有且供己施用海洛因之用乙節，業據另案被告李宛諭供述
    明確（詳見98偵2553 5卷(一)第14頁），且另案被告李宛諭施
    用第一級毒品案件，業經臺灣士林地方法院以99年度審訴字
    第331 號判刑，且併予宣告沒收銷燬附表一編號3 、沒收附
    表二編號11至13等情，此有前開判決書1 份在卷可證，以及
    附表一編號4 、附表二編號2 、附表三編號8 至10部分，均
    係被告詹郁妮所有且供己施用海洛因之用，業據被告詹郁妮
    供述明確，且其施用毒品案件，業經本院以98年度訴字第44
    29號判刑，併予宣告沒收銷燬附表一編號4 、附表二編號 2
    、沒收附表三編號8 至10部分，此有前開判決書1 份附卷足
    稽，而附表三編號1 、2 （即其中內含SIM 門號0000000000
    、0000000000號）、3 至7 所示之物品，雖均係被告黃炳元
    所有，但並無其他積極證據足認供本件犯販賣第二級毒品所
    用之物，且非違禁物，本院自無庸併予宣告沒收，附此敘明
    。
三、被告張義郎被訴販賣第二級毒品（即附表二編號2 部分）予
    證人詹郁妮部分，不另為無罪之諭知部分：
(一)、公訴意旨略以：被告張義郎復基於販賣第一、二級毒品之犯
    意，於98年9 月15日某時，在屏東縣林邊鄉某處，以1 萬元
    之代價，販賣海洛因1 包（純質淨重1.31公）及甲基安非他
    命2 包（驗前總毛重2.40公克）予證人詹郁妮。因認被告張
    義郎涉犯販賣第一、二級毒品罪嫌等語（其中涉嫌販賣第一
    級毒品部分，業經本院變更起訴法條並予以論罪科刑，詳如
    前述，此部分僅就公訴人認被告張義郎涉犯販賣第二級毒品
    罪嫌）。
(二)、然查證人黃炳元、夏永松、詹郁妮於98年9 月15日晚上11時
    5 分許，在臺中縣后里鄉○○○○○路后里收費站北上車道
    第二收費車道為警當場查獲，並扣得附表一、二、三所示之
    物品乙節，此為被告張義郎所不爭執，並據證人黃炳元、夏
    永松、詹郁妮、李宛諭證述明確，且有搜索扣押筆錄暨扣押
    物品目錄表3 份、扣案物品及現場照片合計26張（詳見98偵
    25535 卷(一)第29至34、41至44、47至50、82至87頁）在卷可
    證，且扣案如附表一、二所示之毒品，業經鑑驗屬實，此有
    附表一、二所示之鑑驗書可證，是以，前揭事實，洵堪認定
    屬實。
(三)、再查證人詹郁妮身上為警扣得如附表二編號2 所示之第二級
    毒品部分，係證人詹郁妮在臺北購得後攜帶至屏東乙節，業
    據證人詹郁妮於本院審理時證稱：我身上扣到的安非他命是
    我從臺北帶下去的；之前偵訊時說是向張義郎買的，是講錯
    的等語（詳見本院卷(三)第22頁反面）明確，核與證人黃炳元
    於本院審理時證稱：詹郁妮沒有買安非他命，只有在汽車旅
    館時才有跟我一起出錢買海洛因，他合資1 萬元；詹郁妮身
    上的海洛因應該是在汽車旅館時，我分給她的，因為詹郁妮
    有合資1 萬元，賣家是把東西一起拿給我，我當著賣家的面
    用磅秤分1 包1 萬元的海洛因給詹郁妮，重量我不記得等語
    （詳見本院卷(二)第170 頁至第170 頁反面、第174 頁反面）
    大致相符，且證人夏永松於本院審理時亦證稱：詹郁妮沒有
    另外向張義郎買毒品，他是向黃炳元買毒品1 萬元，向我借
    8 千元，還欠黃炳元2 千元；是海洛因交易完成後回屏東原
    來的汽車旅館，詹郁妮向黃炳元購買1 萬元的海洛因、安非
    他命；我有聽到詹郁妮向黃炳元說，等你向張義郎朋友拿了
    之後，我再向你拿海洛因及安非他命等語（詳見本院卷(三)第
    11頁反面至第13頁），然既係證人黃炳元與詹郁妮合資購買
    毒品，證人夏永松對於證人詹郁妮所購得之毒品種類容有不
    清楚之情，故證人夏永松證述證人詹郁妮交付1 萬元予證人
    黃炳元以取得海洛因及安非他命云云，殊難逕予採信。故前
    開事實，堪予認定無訛。則被告張義郎辯稱：伊並未於前開
    時、地，販賣甲基安非他命予證人詹郁妮等語，堪予採信。
四、證人黃建叡於本院審理時經具結後所為之前開證述，係就本
    案案情有重要關係之事項所為之虛偽陳述，其涉犯偽證罪嫌
    部分，宜由檢察官另為適當之處置，附此陳明。
乙、無罪部分：
一、公訴意旨略以：
(一)、被告詹郁妮與同案被告夏永松及年籍不詳之販毒集團成員，
    均明知海洛因、甲基安非他命分別係毒品危害防制條例第2
    條第2 項第1 、2 款所規定之第一、二級毒品，不得持有、
    運輸及販賣，竟共同基於販賣第一、二級毒品之犯意，於98
    年9 月12日下午2 時22分許，由被告詹郁妮及夏永松夥同被
    告黃炳元、證人李宛諭及張安秀至屏東縣後，由被告張義郎
    媒介該販毒集團年籍不詳之成員與黃炳元達成買賣毒品合意
    ，由該成員於同年月15日某時，在屏東縣林邊鄉某汽車旅館
    內，各以20萬元及9 萬8000元之代價，販賣附表一編號1 至
    2 所示之第一級毒品海洛因共計5 包及附表二編號1 至2 所
    示之第二級毒品甲基安非他命共計3 包予被告黃炳元。因認
    被告詹郁妮涉犯毒品危害防制條例第4 條第1 項、第2 項之
    販賣第一級毒品及販賣第二級毒品罪嫌等語。
(二)、被告黃炳元明知甲基安非他命係毒品危害防制條例第2 條第
    2 項第2 款所規定之第二級毒品，不得持有、運輸及販賣，
    竟基於販賣第二級毒品之犯意，於98年9 月7 日上午11 時9
    分42秒至同日下午2 時37分19秒間某時，小綠透由證人鐘珮
    湘以0000000000號電話與被告黃炳元之0000000000號電話聯
    繫，達成買賣甲基安非他命之合意，在臺北縣中和市（現改
    制為新北市中和區，下同），以4,000 元之價格販賣甲基安
    非他命予證人鐘珮湘。因認被告黃炳元涉犯販賣第二級毒品
    罪嫌。
二、按犯罪事實應依證據認定之，無證據不得認定其犯罪事實；
    又不能證明被告犯罪者，即應諭知無罪之判決，刑事訴訟法
    第154 條第2 項、第301 條第1 項分別定有明文。再按事實
    之認定，應憑證據，如未能發現相當證據，或證據不足以證
    明，自不能以推測或擬制之方法，為裁判基礎；苟積極證據
    不足為不利於被告事實之認定時，即應為有利於被告之認定
    ；又認定犯罪事實所憑之證據，雖不以直接證據為限，間接
    證據亦包括在內，然而無論直接證據或間接證據，其為訴訟
    上之證明，須於通常一般之人均不致有所懷疑，而得確信其
    為真實之程度者，始得據為有罪之認定，倘其證明尚未達到
    此一程度，而有合理之懷疑存在而無從使事實審法院得有罪
    之確信時，即應由法院為諭知被告無罪之判決，最高法院40
    年臺上字第86號、30年上字第816 號、76年度臺上字第4986
    號判例意旨足資參照。次按刑事訴訟法第161 條已於91 年2
    月8 日修正公布，修正後同條第1 項規定：檢察官就被告犯
    罪事實，應負舉證責任，並指出證明之方法。因此，檢察官
    對於起訴之犯罪事實，應負提出證據及說服之實質舉證責任
    。倘其所提出之證據，不足為被告有罪之積極證明，或其闡
    明之證明方法，無從說服法官以形成被告有罪之心證，基於
    無罪推定之原則，自應為被告無罪判決之諭知（最高法院92
    年台上字第128 號判例亦同此意旨）。
三、公訴人認被告詹郁妮、黃炳元分別涉有前開犯行，無非以被
    告詹郁妮、黃炳元之供述、同案被告夏永松、張義郎之供述
    、證人鐘珮湘之證述，及被告黃炳元持用之行動電話000000
    0000號電話通訊監察譯文、扣押物品目錄表、扣案物品及現
    場照片數張、法務部調查局98年10月28日調科壹字第098230
    29480 號鑑定書、法務部調查局98年10月28日調科壹字第09
    823029560 號鑑定書、內政部警政署刑事警察局98年11 月4
    日刑鑑字第0980149545號鑑定書，以及附表一、二、三所示
    之扣案物品，為其主要論據。
四、被告答辯及辯護人辯護要旨：
(一)、訊據被告詹郁妮固坦認伊於前開時、地，與同案被告黃炳元
    等人前往屏東，由被告張義郎介紹藥頭，同案被告黃炳元向
    藥頭購買附表一編號1 至2 、4 所示之海洛因及附表二編號
    1 所示之甲基安非他命之事實，惟堅決否認有何販賣第一、
    二級毒品之犯行，並辯稱：伊係與黃炳元合資購買附表一編
    號1 至2 、4 所示之海洛因，伊出資1 萬元，黃炳元分附表
    一編號4 所示之海洛因給伊，至於黃炳元購買附表二編號 1
    所示之甲基安非他命，伊並不知情，附表二編號2 所示之甲
    基安非他命是伊自己從臺北帶到屏東的等語置辯。
(二)、訊據被告黃炳元固坦認伊與證人鐘珮湘間為附表六所示之通
    訊監察譯文聯繫之事實，惟堅決否認有何販賣第一級毒品之
    犯行，並辯稱：伊與鐘珮湘的通聯內容是為了避免伊太太起
    疑心而發現伊與鐘珮湘間的事情，所以鐘珮湘找藉口約伊出
    來，但伊並未交付海洛因予鐘珮湘或收錢等語置辯。
五、本院得心證之理由：
(一)、被告詹郁妮涉嫌販賣第一、二級毒品犯行部分：
１、查被告詹郁妮與證人黃炳元、夏永松於98年9 月15日晚上11
    時5 分許，在臺中縣后里鄉○○○○○路后里收費站北上車
    道第二收費車道為警當場查獲，並扣得附表一、二、三所示
    之物品等情，業經認定屬實，詳如上述。
２、又被告詹郁妮雖於警詢及偵訊時供稱：伊身上被扣到的毒品
    （即附表一編號4 、附表二編號2 ）是伊向阿諾以1 萬元購
    得云云（詳見98偵25535 卷(一)第21頁反面、第128 頁），然
    查證人黃炳元於前開時、地，向被告張義郎居間介紹之另案
    被告許明仁等人購得扣案如附表一編號1 、2 、4 及附表二
    編號1 所示之海洛因及甲基安非他命乙節，已如前述（詳見
    理由欄乙有罪部分關於一(一)部分），況查被告詹郁妮係於前
    開時、地，出資1 萬元與證人黃炳元合資購買附表一編號 1
    、2 、4 所示之海洛因，並分得附表一編號4 所示之海洛因
    等情，業經認定屬實（詳見理由欄乙有罪部分關於一部分）
    ，則被告詹郁妮前開供述核與前揭事實不合，自殊難逕以前
    開不實之供述，遽採為不利於被告之認定。
(二)、被告黃炳元涉嫌販賣第一級毒品犯行部分：
１、查被告黃炳元所使用之行動電話門號0000000000號與證人鐘
    珮湘所使用之行動電話門號0000000000號於98年9 月7 日間
    為附表六所示之通聯內容乙節，業據被告黃炳元坦認屬實，
    核與證人鐘珮湘證述之情節大致相符，並有附表六所示之通
    訊監察譯文1 份在卷可證。是前開事實，堪以認定屬實。
２、然徵諸證人鐘珮湘於偵訊時證稱：附表六編號1 至5 通訊監
    聽譯文是我朋友小綠要向黃炳元拿海洛因，小綠本來說要 8
    千，黃炳元算他4 千，黃炳元拿重量41的海洛因給小綠，後
    來小綠說品質不好；附表六編號6 至13通訊監察譯文是因為
    黃炳元拿給小綠的海洛因品質不好，小綠問說能不能換貨，
    「能不能換，我會拿一些給你救」是指我問黃炳元是否能換
    貨，黃炳元說他會再拿一些海洛因給我，再由我轉交小綠，
    「1+1 」是指98年9 月7 日黃炳元拿給小綠跟我的海洛因，
    我以一比一海洛因與糖比例下去洗，施用後效果還很好；98
    年9 月7 日與黃炳元拿海洛因時，我沒有給黃炳元錢；我不
    知道黃炳元提供毒品時是否知道我也會去試用毒品；（問：
    黃炳元在何地提供海洛因予小綠施用？）我家，臺北縣中和
    市○○街89巷的巷口，黃炳元開車過來云云（詳見98偵2553
    5 卷(一)第172 頁），是證人鐘珮湘就98年9 月7 日與被告黃
    炳元為前開通訊監察譯文所示之內容後，被告黃炳元將重量
    41海洛因究係交付予小綠或小綠及證人鐘珮湘，及被告黃炳
    元就該次交易究係有無收取價款4,000 元，以及苟被告黃炳
    元確實有交付重量41的海洛因予證人鐘珮湘及小綠者，何以
    小綠所取得之海洛因品質不佳而詢問是否可以換貨，惟證人
    鐘珮湘取得之海洛因品質以一比一海洛因與糖比例施用之效
    果還很好？則證人鐘珮湘前開證述，顯有瑕疵，自難逕採為
    不利於被告黃炳元之認定。況證人鐘珮湘於本院審理時證稱
    ：（問：為何於警察局及檢察官詢問時都有提到「小綠」這
    個人，情況如何？）因為當時警察問我，我不知道怎麼回答
    ，我就隨便掰，因為我當時怕李宛諭知道我們二個的關係，
    所以警察問我通訊監察譯文，我就隨便講一個名字；我於偵
    訊時說小綠要跟黃炳元拿海洛因8 千，黃炳元說算他4 千，
    黃炳元拿重量41的海洛因給小綠，是因為檢察官跟我說我不
    老實回答，我就完蛋了，我怕被羈押，才隨便掰；我確實沒
    有給黃炳元錢；當天通話完畢後，我有跟黃炳元碰面，但沒
    有小綠，根本沒有這個人；我們見面後，有一起施用海洛因
    ；當天見面在我家巷口附近，見面目的是要聊天，在車上，
    待了約1 、2 個小時，我們出去時有時候會去別的地方，不
    敢確切說當時去了哪裡等語（詳見本院卷(二)第136 頁反面至
    第139 頁反面），核與經本院隔離後訊問被告供稱：當天在
    鐘珮湘家附近巷口見面，在我車上聊天，約10分鐘，她有先
    回家，又再出來，然後再待了一會，我就回去了，從開始到
    結束，我們相處時間沒有超過半小時等語（詳見本院卷(二)第
    139 頁反面）大致相符，且衡諸被告黃炳元於本院審理時證
    稱：我與鐘珮湘有曖昧、親密關係；李宛諭是我女朋友、同
    居人，李宛諭不知道我跟鐘珮湘的關係，因為鐘珮湘跟我聯
    絡時怕被李宛諭知道，所以她跟我聯絡時，都會講一些虛構
    的事情來找我；98年9 月6 日前後2 、3 天，我跟李宛諭共
    同居住等語（詳見本院卷(二)第132 頁反面、第135 頁），是
    被告黃炳元既然於前開期間與證人李宛諭同居，苟其與證人
    鐘珮湘間有曖昧關係者，渠等為避免證人李宛諭察覺而假借
    海洛因交易之名目在外會面，固與常情有異，惟證人鐘珮湘
    上開於偵訊時之證述既仍有諸多前後矛盾之處，且亦無法證
    明其確已經由其與被告黃炳元處達成買賣海洛因之合意，故
    無從逕以證人鐘珮湘之證述為不利於被告黃炳元之認定。
六、綜上所述，本件依前開調查所得之證據尚不足以證明被告詹
    郁妮與被告張義郎、夏永松共同販賣第一、二級毒品予證人
    黃炳元之犯行，及被告黃炳元確有販賣第一級毒品予綽號「
    小綠」之犯行，此外，復查無其他積極證據足資證明被告詹
    郁妮、黃炳元有上述犯行。則揆諸前開法條及說明，被告詹
    郁妮、黃炳元前開犯罪尚屬不能證明，均應為無罪之諭知。
據上論斷，應依刑事訴訟法第299 條第1 項前段、第300 條、第
301 條第1 項前段，毒品危害防制條例第4 條第2 項、第11條第
3 項、第17條第1 項、第18條第1 項前段、第19條第1 項前段，
藥事法第83條第1 項，刑法第11條前段、第30條第1 項前段、第
2 項、第47條第1 項、第51條第5 款、第38條第1 項第2 款，判
決如主文。
本案經檢察官莊惠真到庭執行職務。
中    華    民    國   100    年    4     月    20    日
                  刑事第十三庭  審判長法  官  林淑婷
                                      法  官  陳昭筠
                                      法  官  饒金鳳
以上正本證明與原本無異。
如不服本判決，應於判決送達後10日內，向本院提出上訴書狀，
且上訴書狀應敘述具體理由，而上訴書狀未敘述上訴理由者，應
於上訴期間（即自收受判決書之翌日起算10日）屆滿後20日內補
提理由書。
                                      書記官  許雅琪
中    華    民    國   100    年    5     月    2     日
附錄本案論罪科刑法條全文：
毒品危害防制條例第4 條：
製造、運輸、販賣第一級毒品者，處死刑或無期徒刑；處無期徒
刑者，得併科新臺幣2 千萬元以下罰金。
製造、運輸、販賣第二級毒品者，處無期徒刑或7 年以上有期徒
刑，得併科新臺幣1 千萬元以下罰金。
製造、運輸、販賣第三級毒品者，處5 年以上有期徒刑，得併科
新臺幣7 百萬元以下罰金。
製造、運輸、販賣第四級毒品者，處3 年以上10年以下有期徒刑
，得併科新臺幣300 萬元以下罰金。
製造、運輸、販賣專供製造或施用毒品之器具者，處1 年以上7
年以下有期徒刑，得併科新臺幣100 萬元以下罰金。
前五項之未遂犯罰之。
毒品危害防制條例第11條：
持有第一級毒品者，處3 年以下有期徒刑、拘役或新臺幣5 萬元
以下罰金。
持有第二級毒品者，處2 年以下有期徒刑、拘役或新臺幣3 萬元
以下罰金。
持有第一級毒品純質淨重10公克以上者，處1 年以上7 年以下有
期徒刑，得併科新臺幣100 萬元以下罰金。
持有第二級毒品純質淨重20公克以上者，處6 月以上5 年以下有
期徒刑，得併科新臺幣70萬元以下罰金。
持有第三級毒品純質淨重20公克以上者，處3 年以下有期徒刑，
得併科新臺幣30萬元以下罰金。
持有第四級毒品純質淨重20公克以上者，處1 年以下有期徒刑，
得併科新臺幣10萬元以下罰金。
持有專供製造或施用第一級、第二級毒品之器具者，處1 年以下
有期徒刑、拘役或新臺幣1 萬元以下罰金。
藥事法第83條：
明知為偽藥或禁藥，而販賣、供應、調劑、運送、寄藏、牙保、
轉讓或意圖販賣而陳列者，處7 年以下有期徒刑，得併科新臺幣
5 百萬元以下罰金。
犯前項之罪，因而致人於死者，處7 年以上有期徒刑，致重傷者
，處3 年以上12年以下有期徒刑。
因過失犯第1 項之罪者，處2 年以下有期徒刑、拘役或科新臺幣
30萬元以下罰金。
第1 項之未遂犯罰之。
附表一：扣案之第一級毒品海洛因明細
┌──┬──┬───┬────────────┬────────────┬─────────┐
│編號│數量│持有人│  鑑    定    結    果  │    鑑     定     書    │  備          註  │
│    │    │      │                        │                        │                  │
├──┼──┼───┼────────────┼────────────┼─────────┤
│ 1  │4 包│黃炳元│送驗粉末檢品4 包，均含第│法務部調查局98年10月28日│                  │
│    │    │      │一級毒品海洛因成分，合計│調科壹字第09823029560 號│                  │
│    │    │      │淨重38.83 公克（空包裝總│鑑定書1 份（詳見98偵2553│                  │
│    │    │      │重1.92公克），純度61.63%│5 卷(二)第13頁）          │                  │
│    │    │      │，純質淨重23.93 公克    │                        │                  │
├──┼──┼───┼────────────┼────────────┼─────────┤
│ 2  │1 包│黃炳元│送驗粉末檢品1 包，含微量│同上                    │                  │
│    │    │      │第一級毒品海洛因成分，淨│                        │                  │
│    │    │      │重0.15公克（空包裝重0.27│                        │                  │
│    │    │      │公克）                  │                        │                  │
├──┼──┼───┼────────────┼────────────┼─────────┤
│ 3  │6 包│李宛諭│送驗粉末檢品6 包，均含第│法務部調查局98年10月28日│李宛諭施用毒品案件│
│    │    │      │一級毒品海洛因成分，合計│調科壹字第09823029570 號│，業經臺灣士林地方│
│    │    │      │淨重3.03公克（空包裝總重│鑑定書1 份（同上卷第14頁│法院以99年度審訴字│
│    │    │      │1.67公克），純度45.32%，│）                      │第331 號判刑，併予│
│    │    │      │純質淨重1.37公克        │                        │宣告沒收銷燬之，嗣│
│    │    │      │                        │                        │經上訴後由臺灣高等│
│    │    │      │                        │                        │法院以99年度上訴字│
│    │    │      │                        │                        │第2687號判決駁回上│
│    │    │      │                        │                        │訴確定            │
├──┼──┼───┼────────────┼────────────┼─────────┤
│ 4  │1 包│詹郁妮│送驗粉末檢品1 包，含第一│法務部調查局98年10月28日│詹郁妮施用毒品案件│
│    │    │      │級毒品海洛因成分，淨重1.│調科壹字第09823029480 號│，業經本院以98年度│
│    │    │      │79公克（空包裝重0.25公克│鑑定書1 份（同上卷第12頁│訴字第4429號判刑，│
│    │    │      │），純度73.20%，純質淨重│）                      │併予宣告沒收銷燬之│
│    │    │      │1.31公克                │                        │確定              │
└──┴──┴───┴────────────┴────────────┴─────────┘
附表二：扣案之第二級毒品甲基安非他命
┌──┬──┬───┬────────────┬────────────┬─────────┐
│編號│數量│持有人│   鑑    定    結   果  │    鑑     定     書    │備              註│
├──┼──┼───┼────────────┼────────────┼─────────┤
│ 1  │3 包│黃炳元│(1)編號A1、A2：經檢視均為│內政部警政署刑事警察局98│                  │
│    │    │      │  淺褐色晶體，外觀型態均│年11月4 日刑鑑字第098014│                  │
│    │    │      │  相似，隨機抽取編號A1鑑│9545 號鑑定書1 份（98偵2│                  │
│    │    │      │  定。驗前總毛重72.08 公│5535 卷(二)第8 至9頁 ）   │                  │
│    │    │      │  克（包裝塑膠袋總重約1.│                        │                  │
│    │    │      │  82公克）。編號A1，淨重│                        │                  │
│    │    │      │  34.73 公克，取0.09公克│                        │                  │
│    │    │      │  鑑定用罄，餘34.64 公克│                        │                  │
│    │    │      │  ，檢出二級毒品" 甲基安│                        │                  │
│    │    │      │  非他命" （Methamphetam│                        │                  │
│    │    │      │  ine ）成分，純度約91 %│                        │                  │
│    │    │      │  。依據抽測純度值，推估│                        │                  │
│    │    │      │  編號A1、A2均含甲基安非│                        │                  │
│    │    │      │  他命之驗前總純質淨重約│                        │                  │
│    │    │      │  63.93 公克。          │                        │                  │
│    │    │      │(2)編號A3：經檢視為白色晶│                        │                  │
│    │    │      │  體，驗前毛重3.56公克（│                        │                  │
│    │    │      │  包裝塑膠袋重0.32公克）│                        │                  │
│    │    │      │  。取0.07公克鑑定用罄，│                        │                  │
│    │    │      │  餘3.17公克，檢出二級毒│                        │                  │
│    │    │      │  品" 甲基安非他命" （Me│                        │                  │
│    │    │      │  thamphetamine）成分   │                        │                  │
├──┼──┼───┼────────────┼────────────┼─────────┤
│ 2  │2 包│詹郁妮│編號B1、B2：經檢視均為淺│同上                    │詹郁妮施用毒品案件│
│    │    │      │褐色晶體，外觀型態均相似│                        │，業經本院以98年度│
│    │    │      │，隨機抽取編號B1鑑定。驗│                        │訴字第4429號判刑，│
│    │    │      │前總毛重2.40公克（包裝塑│                        │併予宣告沒收銷燬之│
│    │    │      │膠袋總重約0.64公克）。編│                        │確定              │
│    │    │      │號B1，淨重0.88公克，取0.│                        │                  │
│    │    │      │09公克鑑定用罄，餘0.79公│                        │                  │
│    │    │      │克，檢出二級毒品" 甲基安│                        │                  │
│    │    │      │非他命" （Methamphetamin│                        │                  │
│    │    │      │e ）成分                │                        │                  │
└──┴──┴───┴────────────┴────────────┴─────────┘
附表三：其餘扣押物品明細
┌──┬───────────┬──┬───┬────────────────┐
│編號│扣  押  物  品  名  稱│數量│持有人│備              註              │
├──┼───────────┼──┼───┼────────────────┤
│ 1  │殘渣袋                │1 個│黃炳元│                                │
├──┼───────────┼──┼───┼────────────────┤
│ 2  │手機（含SIM卡各1張）  │3 支│黃炳元│SIM 卡門號分別為0000000000、0987│
│    │                      │    │      │473677、0000000000號            │
├──┼───────────┼──┼───┼────────────────┤
│ 3  │計算機                │1 台│黃炳元│                                │
├──┼───────────┼──┼───┼────────────────┤
│ 4  │帳冊                  │1 本│黃炳元│                                │
├──┼───────────┼──┼───┼────────────────┤
│ 5  │分裝吸管              │2 支│黃炳元│                                │
├──┼───────────┼──┼───┼────────────────┤
│ 6  │吸食器                │1 支│黃炳元│                                │
├──┼───────────┼──┼───┼────────────────┤
│ 7  │廖欽祥證件（含身分證、│4 張│黃炳元│                                │
│    │汽機車駕照、健保卡各1 │    │      │                                │
│    │份）                  │    │      │                                │
├──┼───────────┼──┼───┼────────────────┤
│ 8  │注射針筒              │14支│詹郁妮│詹郁妮施用毒品案件，業經本院以98│
│    │                      │    │      │年度訴字第4429號判刑，併予宣告沒│
│    │                      │    │      │收確定                          │
├──┼───────────┼──┼───┼────────────────┤
│ 9  │手機（含SIM卡各1張）  │3 支│詹郁妮│SIM 卡門號分別為0000000000、0926│
│    │                      │    │      │551902、0000000000號            │
├──┼───────────┼──┼───┼────────────────┤
│ 10 │分裝袋                │9 個│詹郁妮│詹郁妮施用毒品案件，業經本院以98│
│    │                      │    │      │年度訴字第4429號判刑，併予宣告沒│
│    │                      │    │      │收確定                          │
├──┼───────────┼──┼───┼────────────────┤
│ 11 │海洛因殘渣袋          │1 個│李宛諭│李宛諭施用毒品案件，業經臺灣士林│
│    │                      │    │      │地方法院以99年度審訴字第331 號判│
│    │                      │    │      │刑，併予宣告沒收銷燬之，嗣經上訴│
│    │                      │    │      │後，由臺灣高等法院以99年度上訴字│
│    │                      │    │      │第2687號判決上訴駁回確定        │
├──┼───────────┼──┼───┼────────────────┤
│ 12 │注射針筒              │2 支│李宛諭│李宛諭施用毒品案件，業經臺灣士林│
│    │                      │    │      │地方法院以99年度審訴字第331 號判│
│    │                      │    │      │刑，併予宣告沒收，嗣經上訴後，由│
│    │                      │    │      │臺灣高等法院以99年度上訴字第2687│
│    │                      │    │      │號判決上訴駁回確定              │
├──┼───────────┼──┼───┼────────────────┤
│ 13 │分裝吸管              │1 支│李宛諭│同上                            │
└──┴───────────┴──┴───┴────────────────┘
附表四：被告夏永松、詹郁妮與證人黃炳元間之通訊監察譯文
┌──┬──────┬───────┬───────┬─────────┬────────┐
│編號│時        間│黃炳元所持用之│夏永松所持用之│通 訊 監  察 譯 文│出        處    │
│    │            │行動電話門號  │行動電話門號  │                  │                │
├──┼──────┼───────┼───────┼─────────┼────────┤
│ 1  │98年9 月12日│0000000000    │0000000000    │A （黃炳元，下同）│99偵3009卷第40頁│
│    │下午2 時22分│發話          │受話          │：你昨天有找我喔？│編號1640        │
│    │25秒        │              │              │B （詹郁妮，下同）│                │
│    │            │              │              │：有呀，你電話都不│                │
│    │            │              │              │  通，對方說什麼時│                │
│    │            │              │              │  候要下去，價錢可│                │
│    │            │              │              │  以當面談。      │                │
│    │            │              │              │A ：但也要有各基本│                │
│    │            │              │              │    價錢吧？      │                │
│    │            │              │              │B ：他就不跟我說，│                │
│    │            │              │              │    因為有3 個賣主│                │
│    │            │              │              │    ，他那個堂哥說│                │
│    │            │              │              │    有3 主，都很不│                │
│    │            │              │              │    錯，價錢都很便│                │
│    │            │              │              │    宜。          │                │
│    │            │              │              │A ：好啦，我晚一點│                │
│    │            │              │              │    打給你。      │                │
│    │            │              │              │B：好。           │                │
├──┼──────┼───────┼───────┼─────────┼────────┤
│ 2  │同日下午6 時│0000000000    │0000000000    │B ：你知道半個重量│同上頁編號1651  │
│    │42分0秒     │發話          │受話          │    是有多重？價錢│                │
│    │            │              │              │    當面再喬，他說│                │
│    │            │              │              │    不錯2 級的。  │                │
│    │            │              │              │A ：但我今天可能沒│                │
│    │            │              │              │    辦法，妳自己準│                │
│    │            │              │              │    備拿多少？    │                │
│    │            │              │              │B ：你要跟人家合資│                │
│    │            │              │              │    是不是？      │                │
│    │            │              │              │A ：沒有啦，我自己│                │
│    │            │              │              │    想拿多少就拿多│                │
│    │            │              │              │    少。          │                │
│    │            │              │              │B ：重要開那一台車│                │
│    │            │              │              │    。            │                │
│    │            │              │              │A ：我這台太大聲不│                │
│    │            │              │              │    好，我等一下再│                │
│    │            │              │              │    跟我太太討論一│                │
│    │            │              │              │    下再打給你。  │                │
│    │            │              │              │B：好。           │                │
├──┼──────┼───────┼───────┼─────────┼────────┤
│ 3  │98年9 月14日│0000000000    │0000000000    │A ：你說差不多5 點│同上頁編號1823  │
│    │上午時7 時10│發話          │鐘珮湘        │    那時候，為什麼│                │
│    │分38秒      │              │受話          │    ？            │                │
│    │            │              │但因電話未接通│C （夏永松，下同）│                │
│    │            │              │，黃炳元未將電│：我跑走幾百趟過，│                │
│    │            │              │話掛斷，因此背│  我都有記得。    │                │
│    │            │              │景談話聲音均被│A ：但也是要注意，│                │
│    │            │              │錄音          │    我也是盡量不要│                │
│    │            │              │              │    超速。        │                │
│    │            │              │              │C ：我以前走樹林都│                │
│    │            │              │              │    走那，他們都差│                │
│    │            │              │              │    不多8 點至八點│                │
│    │            │              │              │    半交通車都停在│                │
│    │            │              │              │    高速公路簽到那│                │
│    │            │              │              │    裡。          │                │
│    │            │              │              │A ：就不要超速就好│                │
│    │            │              │              │    。            │                │
│    │            │              │              │C ：有一台BMW 或是│                │
│    │            │              │              │    一台TOYOTO新型│                │
│    │            │              │              │    的那一種，有的│                │
│    │            │              │              │    人看不到就開很│                │
│    │            │              │              │    快。          │                │
│    │            │              │              │A ：我原本要租跑車│                │
│    │            │              │              │    ，雙渦輪的喔，│                │
│    │            │              │              │    但跑車太顯眼了│                │
│    │            │              │              │    。            │                │
│    │            │              │              │B：跑車太顯眼了。 │                │
│    │            │              │              │B、C ：TOYOTO那200│                │
│    │            │              │              │       0 型就可以 │                │
│    │            │              │              │       ，普通一點 │                │
│    │            │              │              │       就可以。   │                │
│    │            │              │              │C：租賓士比較…   │                │
│    │            │              │              │A ：租賓士的是比較│                │
│    │            │              │              │    舒適。        │                │
├──┼──────┼───────┼───────┼─────────┼────────┤
│ 4  │同日下午4 時│0000000000    │0000000000    │C ：你用好了沒？  │同上頁編號1897  │
│    │9分13秒     │發話          │受話          │A ：車剛租好，等一│                │
│    │            │              │              │    下在準備一下就│                │
│    │            │              │              │    可以下去了。  │                │
│    │            │              │              │C：好。           │                │
├──┼──────┼───────┼───────┼─────────┼────────┤
│ 5  │同日下午6 時│0000000000    │0000000000    │A ：我等一下要出發│同上頁編號1916  │
│    │58分56秒    │發話          │受話          │    了。          │                │
│    │            │              │              │B：好。           │                │
└──┴──────┴───────┴───────┴─────────┴────────┘
附表五：被告黃炳元與證人黃建叡間之通訊監察譯文
┌──┬──────┬───────┬───────┬─────────┬────────┐
│編號│時        間│黃炳元所持用之│黃建叡所持用之│通 訊 監  察 譯 文│出        處    │
│    │            │行動電話門號  │行動電話門號  │                  │                │
├──┼──────┼───────┼───────┼─────────┼────────┤
│ 1  │98年9 月7 日│0000000000    │0000000000    │簡訊：哈囉~ 有空嗎│98偵25535 卷(一)第│
│    │上午7 時38分│受話          │發話          │？還有酒可以喝嗎？│309 頁編號843   │
│    │26秒        │              │              │我的酒喝完了~ 呵~ │                │
│    │            │              │              │呵                │                │
├──┼──────┼───────┼───────┼─────────┼────────┤
│ 2  │同日下午9時5│0000000000    │0000000000    │簡訊：你都沒有了哦│同上頁編號844   │
│    │分8秒       │發話          │受話          │？                │                │
├──┼──────┼───────┼───────┼─────────┼────────┤
│ 3  │同日下午9時 │0000000000    │0000000000    │簡訊：對啊~ 我昨天│同上頁編號847   │
│    │10分51秒    │受話          │發話          │就沒了            │                │
├──┼──────┼───────┼───────┼─────────┼────────┤
│ 4  │同日下午10時│0000000000    │0000000000    │簡訊：過去囉!     │同上頁編號851   │
│    │51分19秒    │發話          │受話          │                  │                │
├──┼──────┼───────┼───────┼─────────┼────────┤
│ 5  │同日下午10時│0000000000    │0000000000    │簡訊：我在公司    │同上頁編號854   │
│    │54分7秒     │受話          │發話          │                  │                │
└──┴──────┴───────┴───────┴─────────┴────────┘
附表六：被告黃炳元與證人鐘珮湘間之通訊監察譯文
┌──┬──────┬───────┬───────┬─────────┬────────┐
│編號│時        間│黃炳元所持用之│鐘珮湘所持用之│通 訊 監  察 譯 文│出            處│
│    │            │行動電話門號  │行動電話門號  │                  │                │
├──┼──────┼───────┼───────┼─────────┼────────┤
│ 1  │98年9 月7 日│0000000000    │0000000000    │B （即鐘珮湘，下同│98偵25535 卷(一)第│
│    │上午11時09分│受話          │發話          │）：我朋友等一下要│161 頁編號803   │
│    │42秒        │              │              │    過去找你一下，│                │
│    │            │              │              │    可能我可會跟他│                │
│    │            │              │              │    去!           │                │
│    │            │              │              │A （即黃炳元，下同│                │
│    │            │              │              │）：好。          │                │
├──┼──────┼───────┼───────┼─────────┼────────┤
│ 2  │同日上午11時│0000000000    │0000000000    │A ：我在板橋!     │同上頁編號807   │
│    │21分12秒    │受話          │發話          │B ：你現在方便過來│                │
│    │            │              │              │    嗎？那我跟他講│                │
│    │            │              │              │    一下他要那個我│                │
│    │            │              │              │    上次跟你講的八│                │
│    │            │              │              │    千那的個! 他問│                │
│    │            │              │              │    你能不能再講？│                │
│    │            │              │              │A ：過去再說。    │                │
├──┼──────┼───────┼───────┼─────────┼────────┤
│ 3  │同日下午12時│0000000000    │0000000000    │B ：你窗戶要關起來│同上頁編號810   │
│    │34分39秒    │受話          │發話          │    ，那巡邏車過去│                │
│    │            │              │              │    了。          │                │
│    │            │              │              │A ：我嚇一跳。    │                │
├──┼──────┼───────┼───────┼─────────┼────────┤
│ 4  │同日下午1 時│0000000000    │0000000000    │簡訊：" 剛剛那個" │同上頁編號821   │
│    │46分7 秒    │受話          │發話          │，" 五分" 鐘就不行│                │
│    │            │              │              │了' 會辣' 你是一是│                │
│    │            │              │              │拿錯了：-(        │                │
├──┼──────┼───────┼───────┼─────────┼────────┤
│ 5  │同日下午2 時│0000000000    │0000000000    │簡訊：所以說~ 這次│同上頁編號823   │
│    │37分19秒    │發話          │受話          │的不是很理想，難怪│                │
│    │            │              │              │我朋友會打來說不行│                │
│    │            │              │              │，晚點再說吧      │                │
├──┼──────┼───────┼───────┼─────────┼────────┤
│ 6  │98年9 月8 日│0000000000    │0000000000    │簡訊：這個比你那時│同上頁編號868   │
│    │上午2 時2 分│受話          │發話          │候再車上給我們抽的│                │
│    │53秒        │              │              │還…而且完全不會走│                │
│    │            │              │              │，才加五分鐘…能換│                │
│    │            │              │              │嗎？還是？因為差太│                │
│    │            │              │              │多了，            │                │
├──┼──────┼───────┼───────┼─────────┼────────┤
│ 7  │同上日下午1 │0000000000    │0000000000    │簡訊：我也是越用越│同上頁編號922   │
│    │時30分57秒  │發話          │受話          │覺得差，啃~ 一萬我│                │
│    │            │              │              │又心腸軟給他收去了│                │
│    │            │              │              │，妳打個電話給他說│                │
│    │            │              │              │空間太小了，我們是│                │
│    │            │              │              │拿大的內，給這種的│                │
│    │            │              │              │太離譜說不過去吧，│                │
│    │            │              │              │我這還有一半看    │                │
├──┼──────┼───────┼───────┼─────────┼────────┤
│ 8  │同上日下午1 │0000000000    │0000000000    │簡訊：他能不能換，│同上頁編號923   │
│    │時31分03秒  │發話          │受話          │我會拿一些給妳救。│                │
├──┼──────┼───────┼───────┼─────────┼────────┤
│ 9  │同上日下午7 │0000000000    │0000000000    │簡訊：但是你那天拿│同上頁編號950   │
│    │時9分7秒    │受話          │發話          │給我的我用1+1 還很│                │
│    │            │              │              │香，所以我才問你是│                │
│    │            │              │              │不是拿錯了？      │                │
├──┼──────┼───────┼───────┼─────────┼────────┤
│ 10 │同上日下午9 │0000000000    │0000000000    │簡訊：我想…，等見│同上卷第162 頁編│
│    │時38分02秒  │發話          │受話          │面時在我聊，我暫時│號956           │
│    │            │              │              │還沒要出門，看你要│                │
│    │            │              │              │不要過來拿？      │                │
├──┼──────┼───────┼───────┼─────────┼────────┤
│ 11 │同上日下午9 │0000000000    │0000000000    │簡訊：我弟還沒回來│同上頁編號960   │
│    │時56分25秒  │受話          │發話          │他回來我才有車過去│                │
│    │            │              │              │找你，如果你有出門│                │
│    │            │              │              │我還沒拿到車的話麻│                │
│    │            │              │              │煩你再來一趟!     │                │
├──┼──────┼───────┼───────┼─────────┼────────┤
│ 12 │同上日下午11│0000000000    │0000000000    │B ：我等一下過去找│同上頁編號962   │
│    │時29分13秒  │受話          │發話          │    你喔？        │                │
│    │            │              │              │A：到新樹路這邊。 │                │
├──┼──────┼───────┼───────┼─────────┼────────┤
│ 13 │同上日下午11│0000000000    │0000000000    │簡訊：二分到。    │同上卷第162 頁編│
│    │時48分55秒  │發話          │受話          │                  │號956           │
└──┴──────┴───────┴───────┴─────────┴────────┘